【裁判字號】    95,訴,1221
【裁判日期】    950522
【裁判案由】    毒品危害防制條例
【裁判全文】
臺灣臺中地方法院刑事判決              95年度訴字第1221號
公  訴  人  臺灣臺中地方法院檢察署檢察官
被      告  甲○○
上列被告因毒品危害防制條例案件，經檢察官提起公訴（九十五
年度毒偵字第一七九八號），復經本院合議庭裁定由受命法官獨
任行簡式審判程序，本院判決如下：
    主    文
甲○○連續施用第一級毒品，累犯，處有期徒刑捌月。查獲之海
洛因毛重零點壹公克沒收銷燬之。
    犯罪事實
一、甲○○有違反麻醉藥品管理條例、脫逃、竊盜等前科，最近
    一次係於民國（下同）九十二年間因竊盜案件，經本院判處
    有期徒刑六月確定，於九十三年十二月二十九日縮刑期滿執
    行完畢（本件已構成累犯）；又其於九十二年間因施用毒品
    案件，經本院裁定送觀察、勒戒，經執行後，因認有繼續施
    用毒品傾向，再經本院裁定強制戒治，經執行後，於九十三
    年六月三十日執行完畢釋放，並經臺灣臺中地方法院檢察署
    檢察官以九十三年度戒毒偵字第一九五號為不起訴處分確定
    。詎甲○○猶不知悔改，復於前開強制戒治執行完畢釋放後
    五年內，基於施用第一級毒品海洛因之概括犯意，自九十五
    年二月初某日起至同年四月三日二十三時許止，在臺中縣東
    勢鎮○○里○○街一三七巷一號住處等地，以將海洛因加水
    ，再以注射針筒注射之方式，約二、三天一次，連續施用第
    一級毒品海洛因多次，嗣於九十五年四月六日十三時十分許
    ，在臺中縣豐原市○○路與大社街口前，因形跡可疑，為警
    攔檢盤查，並當場查獲鄧文瑞（另案偵辦）所有供施用海洛
    因所用之注射針筒一支，且針筒內含甲○○與鄧文瑞合資購
    得預備供其二人施用之第一級毒品海洛因毛重０點一公克。
二、案經臺中縣警察局豐原分局報請臺灣臺中地方法院檢察署檢
    察官偵查起訴，復經本院合議庭裁定由受命法官獨任行簡式
    審判程序。
    理  由
一、訊據被告甲○○對於上揭時地施用海洛因多次之犯行於本院
    坦承不諱，且查，被告如事實欄所載為警查獲後，經採尿送
    驗以ＧＣ／ＭＳ確認結果，呈可待因、嗎啡陽性反應，有中
    山醫學大學附設醫院藥物檢測中心確認檢驗報告附卷可稽，
    足認被告上揭自白與事實相符，其上揭施用第一級毒品犯行
    堪予認定。又查，被告曾於九十二年間因施用毒品案件，經
    本院裁定送觀察、勒戒，經執行後，因認有繼續施用毒品傾
    向，再經本院裁定強制戒治，經執行後，於九十三年六月三
    十日執行完畢釋放，並經臺灣臺中地方法院檢察署檢察官以
    九十三年度戒毒偵字第一九五號為不起訴處分確定等情，亦
    有臺灣高等法院被告前案紀錄表、臺灣臺中地方法院檢察署
    刑案資料查註紀錄表可佐，是被告確係於前開強制戒治執行
    完畢釋放後五年內再犯本件施用海洛因犯行。事証明確，被
    告上揭施用第一級毒品犯行均堪予認定。
二、核被告甲○○所為，係犯毒品危害防制條例第十條第一項之
    施用第一級毒品罪。被告施用第一級毒品海洛因而持有海洛
    因之低度行為，應為其施用海洛因之高度行為所吸收，均不
    另論罪。再被告多次施用海洛因犯行，時間緊接，所犯構成
    要件相同，顯係基於概括犯意反覆為之，為連續犯，論以一
    施用第一級毒品罪，並依法加重其刑。又被告有違反麻醉藥
    品管理條例、脫逃、竊盜等前科，最近一次係於九十二年間
    因竊盜案件，經本院判處有期徒刑六月確定，於九十三年十
    二月二十九日縮刑期滿執行完畢，有臺灣高等法院被告全國
    前案紀錄表、臺灣臺中地方法院檢察署刑案資料查註紀錄表
    在卷可佐，其於有期徒刑執行完畢後五年內，再犯本件有期
    徒刑以上之罪，為累犯，均應依刑法第四十七條規定加重其
    刑並遞加之。爰審酌被告一再施用毒品，經觀察勒戒、強制
    戒治後，仍不知戒惕，再次施用第一級毒品，無視於毒品對
    於自身健康之戕害及國家對於杜絕毒品犯罪之禁令，不知戒
    除惡習，然念及被告坦承施用毒品犯行，態度良好，其施用
    毒品海洛因並無危害他人，本之施用毒品者均有相當程度之
    成癮性及心理依賴，其犯罪心態與一般刑法犯罪之本質並不
    相同，容應以「病人」之角度為考量，並側重適當之醫學治
    療及心理矯治為宜，及被告施用毒品之次數、期間等一切情
    狀，量處如主文所示之刑。
三、如犯罪事實欄所載時地查獲之海洛因毛重０點一公克，雖非
    扣於本案，惟係被告所有，預備供被告施用，且係當場查獲
    之毒品，亦據被告於警詢、偵訊陳明在卷，被告於警詢已供
    承：我和鄧文瑞準備要施用海洛因毒品時，警方查獲我和鄧
    文瑞持有注射針筒一支（含海洛因）。‥‥針筒一支是鄧文
    瑞所有，我的注射針筒一支，見警方查緝時即丟棄於路旁水
    溝內等語，其於偵訊亦坦承：扣案之海洛因是我們合買，注
    射針筒是鄧文瑞所有等語（偵卷第九頁）在卷，爰依法宣告
    沒收銷燬；再查獲時之針筒一支既係鄧文瑞所有，業據被告
    陳明在卷，自不於本案宣告沒收，併此敘明。
據上論斷，應依刑事訴訟法第二百七十三條之一第一項、第二百
九十九條第一項前段，毒品危害防制條例第十條第一項、第十八
條第一項前段，刑法第十一條、第五十六條、第四十七條，判決
如主文。
中    華    民    國    95    年    5     月    22    日
                          臺灣臺中地方法院刑事第十庭
                              法  官    黃  家  慧
上正本證明與原本無異。
如不服本判決，應於送達後十日內向本院提出上訴狀（須附繕
本），上訴於臺灣高等法院臺中分院。
                              書記官    張  美  鶯
中    華    民    國    95    年    5     月    22    日
附論罪科刑法條
毒品危害防制條例第十條第一項：
施用第一級毒品者，處6月以上5年以下有期徒刑。


司法院資訊處製作；財團法人民間司法改革基金會備份。
